【裁判字號】    98,裁,3348
【裁判日期】    981224
【裁判案由】    營利事業所得稅
【裁判全文】
最  高  行  政  法  院  裁  定
                                      98年度裁字第3348號
上  訴  人  南臣塑膠工業股份有限公司
代  表  人  甲○○
被上訴人  財政部臺灣省南區國稅局
代  表  人  乙○○
上列當事人間營利事業所得稅事件，上訴人對於中華民國98年9
月30日高雄高等行政法院98年度訴字第363號判決，提起上訴，
本院裁定如下：
    主  文
上訴駁回。
上訴審訴訟費用由上訴人負擔。
    理  由
一、按對於高等行政法院判決之上訴，非以其違背法令為理由，
    不得為之，行政訴訟法第242條定有明文。依同法第243條第
    1項規定，判決不適用法規或適用不當者，為違背法令；而
    判決有同條第2項所列各款情形之一者，為當然違背法令。
    是當事人對於高等行政法院判決上訴，如依行政訴訟法第24
    3條第1項規定，以高等行政法院判決有不適用法規或適用不
    當為理由時，其上訴狀或理由書應有具體之指摘，並揭示該
    法規之條項或其內容；若係成文法以外之法則，應揭示該法
    則之旨趣；倘為司法院解釋或本院之判例，則應揭示該判解
    之字號或其內容。如以行政訴訟法第243條第2項所列各款情
    形為理由時，其上訴狀或理由書，應揭示合於該條項各款之
    事實。上訴狀或理由書如未依此項方法表明，或其所表明者
    與上開法條規定不合時，即難認為已對高等行政法院判決之
    違背法令有具體之指摘，其上訴自難認為合法。
二、本件上訴人93年度營利事業所得稅結算申報，列報利息支出
    新臺幣（下同）6,743,779元，初核從其申報數核定，嗣被
    上訴人查獲上訴人88年底帳列預付購置設備款33,502,227元
    ，為上訴人向其代表人甲○○購入其所有坐落嘉義縣中埔鄉
    ○○段司公廓小段186-9及186-147地號土地（即重測後之嘉
    義縣中埔鄉○○段1489及1542地號土地，下稱系爭土地）之
    預付款，嗣於92年12月31日另帳列支付上開土地款69,247,7
    73元，合計102,750,000元，於92年12月31日帳列為土地，
    惟迄未移轉登記過戶，上訴人上開款項顯遭挪用或無償貸與
    股東，乃依營利事業所得稅查核準則（下稱查核準則）第97
    條第11款規定，按加權平均借款利率4.14％，設算利息4,09
    1,864元（加權平均借款本金98,837,301元4.14％），並
    自本期申報之利息支出項下減除，核定本期利息支出為2,65
    1,915元。上訴人不服，申請復查，未獲變更，提起訴願及
    行政訴訟，均遭駁回，遂提起本件上訴。其上訴意旨略以：
    行為時查核準則第36條之1第2項設算利息之規定，業經司法
    院釋字第650號解釋為違憲，被上訴人援引查核準則第97條
    第11款規定設算利息，亦屬違憲，應不得適用，否則即為差
    別待遇，有違平等原則等語，雖以該判決違背法令為由，惟
    核其上訴理由，係就原審所為論斷，泛言其論斷違誤，而非
    具體表明合於不適用法規、適用法規不當、或行政訴訟法第
    243條第2項所列各款之情形，難認對該判決之如何違背法令
    已有具體之指摘。依首開規定及說明，應認其上訴為不合法
    。
三、據上論結，本件上訴為不合法。依行政訴訟法第249條第1項
    前段、第104條、民事訴訟法第95條、第78條，裁定如主文
    。
中    華    民    國    98    年    12    月    24    日
                    最高行政法院第五庭
                        審判長法官  黃  璽  君
                              法官  陳  鴻  斌
                              法官  鄭  忠  仁
                              法官  吳  東  都
                              法官  陳  金  圍
以  上  正  本  證  明  與  原  本  無  異
中    華    民    國    98    年    12    月    25    日
                              書記官  王  福  瀛


司法院資訊處製作；財團法人民間司法改革基金會備份。
